臺灣臺南地方法院刑事判決
110年度智簡上字第4號
上  訴  人  臺灣臺南地方檢察署檢察官
被      告  曾柔  


上列上訴人因被告違反商標法案件，不服本院刑事簡易庭110年
度智簡字第25號中華民國110年5月17日第一審判決（聲請簡易判
決處刑書案號：110年度偵字第3318號），提起上訴，本院管轄
之第二審合議庭判決如下：
    主  文
上訴駁回。
    事實及理由
一、本案經本院審理結果，認第一審判決對被告曾柔論以非法販
    賣侵害商標權之商品罪，量處拘役40日，並諭知易科罰金之
    折算標準，並諭知緩刑2年，並應於原審判決確定之日起6個
    月內向國庫支付新臺幣（下同）1萬元，附表所示之仿冒商
    品及犯罪所得1千元均沒收，其認事用法及量刑均無不當，
    應予維持，爰引用第一審判決書記載之事實、證據及理由（
    如附件）。
二、檢察官循告訴人日商任天堂股份有限公司上訴意旨雖以：本
    件扣押物品共計121件，分別仿冒4家公司知名商標商品，侵
    害共計10件商標，被告自民國108年10月初開始，在蝦皮拍
    賣網站販賣陳列仿冒商標商品，至109年6月29日為警查獲時
    止，販賣期間9個月，主動繳納犯罪所得1000元，可認定被
    告至少已售出10件仿冒商品，原判決認被告販賣仿冒商品「
    非多」，已有違誤；實務上被告侵害多位商標權人之權益、
    事後未與商標權人達成和解或賠償，兼衡被告智識程度及並
    無家庭、經濟困頓狀況者，法院多半處以被告3個月有期徒
    刑且不予緩刑之宣告，以符罪刑相當原則，本件原審僅判處
    被告拘役40日並為緩刑之宣告，已有輕縱罪犯之嫌。然查，
    關於刑之量定，係實體法上賦予法院得為自由裁量之事項，
    倘其未有逾越法律所規定之範圍，除顯有失出失入等科罰與
    罪責不相當之情形外，應予尊重，不得任意加以指摘，原審
    已就被告犯行之不法內涵相關之一切情狀為謹慎之裁量，並
    無違法或顯然失出失入，亦無何科罰與罪責不相當之瑕疵可
    指；再者，被告坦承犯行，與告訴人日商任天堂股份有限公
    司業已達成和解並賠償完畢，有刑事陳報狀、和解契約各1
    份在卷可按（本院二審卷第143、165至167頁）。檢察官上
    訴指摘原審法院量刑過輕，緩刑失當，為無理由，應予駁回
    。
據上論斷，應依刑事訴訟法第455條之1第1項、第3項、第373條
、第368條，判決如主文。
本案經檢察官李佳潔到庭執行職務。
中　　華　　民　　國　 　111 　年　　1　　月　　20　　日
                  刑事第六庭  審判長  法　官  高如宜
                                      法  官  鄭銘仁
                                      法  官  陳鈺雯
以上正本證明與原本無異。
本件不得上訴。
                                      書記官  蔡雅惠
中　　華　　民　　國　　111　年　　1　 　月　　20　　日

附錄本案論罪科刑法條全文：
商標法第97條
明知他人所為之前二條商品而販賣，或意圖販賣而持有、陳列、
輸出或輸入者，處1年以下有期徒刑、拘役或科或併科新臺幣5萬
元以下罰金；透過電子媒體或網路方式為之者，亦同。

附件：
臺灣臺南地方法院刑事簡易判決
110年度智簡字第25號
聲　請　人　臺灣臺南地方檢察署檢察官
被　　　告　曾柔　　女　(民國00年0月00日生)
　　　　　　　　　　身分證統一編號：Z000000000號
　　　　　　　　　　住臺南市○○區○○街0段00巷00弄0號
上列被告因違反商標法案件，經檢察官聲請以簡易判決處刑（11
0年度偵字第3318號），本院判決如下：
    主  文
曾柔犯商標法第九十七條之非法販賣侵害商標權之商品罪，處拘
役肆拾日，如易科罰金，以新臺幣壹仟元折算壹日。緩刑貳年，
並應於本判決確定之日起陸個月內，向國庫支付新臺幣壹萬元
。
扣案如附表所示之仿冒商品及犯罪所得新臺幣壹仟元均沒收。
    事實及理由
一、本件犯罪事實及證據除犯罪事實第15行補充『及佩佩豬商標
    別針2件（此部分未在本件聲請簡易判決處刑範圍內）』外，
    餘均引用檢察官聲請簡易判決處刑書之記載（如附件）。
二、論罪科刑：
㈠、核被告所為，係犯商標法第97條非法販賣仿冒商標商品罪。
    被告意圖販賣而持有、陳列仿冒商標商品之低度行為，應為
    其販賣之高度行為所吸收，不另論罪。被告係基於營利之意
    圖而販入仿冒系爭商標之商品以售出牟利，其以單一之販賣
    決意，於密切接近之時間、同地接續實施非法販賣侵害商標
    權之商品之數行為，而上開各行為之獨立性極為薄弱，依一
    般社會健全觀念，在時間差距上，難以強行分開，在評價上
    ，以視為數個舉動之接續施行，合為包括之一行為予以評價
    ，較為合理，而應依接續犯論以包括之一罪。又被告以一行
    為侵害數個商標權人之法益，而同時觸犯構成要件相同之數
    罪名，為同種想像競合犯，應依刑法第55條規定，從一重處
    斷。爰審酌商標具有辨識商品來源之功用，且企業經營者通
    常經過相當時間並投入大量資金於商品之行銷及品質之改良
    ，始得使該商標具有代表一定品質之效，被告明知所陳列及
    販賣之商品均係仿冒商標之商品，竟為貪圖小利仍陳列並販
    賣仿冒品，非但造成商標權人蒙受銷售損失，亦使民眾對商
    品價值判斷形成混淆，令商標權人合法商品之信譽與品質受
    質疑，進而使國家國際形象受損，破壞我國致力於智慧財產
    權保護之國際聲譽，所為實不可取，惟念及被告並無前科，
    有臺灣高等法院被告前案紀錄表在卷可按，素行尚佳，犯後
    坦承犯行，尚知悔悟，兼衡被告所販售仿冒商品之期間、數
    量，暨其大學畢業之智識程度及家庭狀況等一切情狀，量處
    如主文所示之刑，並諭知易科罰金之折算標準，以資懲儆。
㈡、緩刑宣告：
　　被告素行及犯後態度良好已如前述，併審酌本件所查獲被告
    所販賣仿冒物品之數量非多，該物品真品之單價非鉅，其一
    時失慮，偶罹刑典，經此警、偵程序及刑之宣判，當知所警
    惕，實宜使其有機會得以改過，並認尚無逕對被告施以上開
    宣告刑罰之必要，自可先賦予其適當之社會處遇，以期其能
    有效回歸社會，故上開對被告宣告之刑，以暫不執行為適當
    ，爰依刑法第74條第1項第1款規定，諭知緩刑2年，以勵自
    新。又考量被告為圖小利，而販賣仿冒他人商標權之物品，
    未尊重他人智慧財產權益，其守法觀念顯有不足，為確保被
    告能記取教訓，並導正偏差行為，避免再犯，本院認除前開
    緩刑宣告外，有課予被告預防再犯所為必要命令宣告之必要
    ，併依刑法第74條第2項第4款規定，命被告於本判決確定之
    日起6個月內，向國庫支付新臺幣1萬元。倘被告未遵守上開
    緩刑所附條件且情節重大，足認原宣告之緩刑難收其預期效
    果，而有執行刑罰之必要者，本院自得依刑法第75條之1第1
    項第4款之規定，撤銷其緩刑宣告，附此敘明。
㈢、沒收部分：
  ⒈按侵害商標權、證明標章權或團體商標權之物品或文書，不
    問屬於犯罪行為人與否，沒收之，商標法第98條定有明文。
    扣案如附表所示之仿冒商品，均係侵害商標權之物品，依「
    特別法優於普通法」之原則，爰依上開規定宣告沒收。
  ⒉犯罪所得，屬於犯罪行為人者，沒收之；前2項之沒收，於全
    部或一部不能沒收或不宜執行沒收時，追徵其價額，刑法第
    38條之1第1項前段、第3項分別定有明文。查被告因販賣本
    件仿冒商品而取得之犯罪所得約新台幣1,000元，此據被告
    於警詢中供明在卷（見警卷第5頁），其已主動繳回供警查
    扣，應依刑法第38條之1第1項前段之規定宣告沒收。
三、依刑事訴訟法第449條第1項、第3項、第450條第1項、第454
    條第2項，商標法第97條、第98條，刑法第11條、第55條、
    第41條第1項前段、第74條第1項第1款、第2項第4款、第38
    條之1第1項前段，逕以簡易判決處刑如主文。
四、如不服本件判決，得自收受送達之日起20日內，向本院提起
    上訴狀，上訴於本院管轄之第二審地方法院合議庭。
中　　華　　民　　國　　110 　年　　5 　　月　　17　　日
                  刑事第三庭  法　官  陳本良
以上正本證明與原本無異。
　　　　　　　　　            書記官  吳幸芳
中　　華　　民　　國　　110 　年　　5 　　月　　17　　日
附錄本案論罪科刑法條：
商標法第97條
（罰則）
明知他人所為之前二條商品而販賣，或意圖販賣而持有、陳列、
輸出或輸入者，處 1 年以下有期徒刑、拘役或科或併科新臺幣
5 萬元以下罰金；透過電子媒體或網路方式為之者，亦同。

附表：
編號 商標名稱 或圖樣 商標註冊號 商標權人 註冊指定商品 搜索扣押商品名稱及數量 1 角落小夥伴 00000000  00000000  00000000 000000000 日商森克斯股份有限公司 事務用紙 貼紙 玩具 玩具公仔 非金屬製鑰匙圈 背包 包包2件 鑰匙圈15件 公仔4件 悠遊卡貼紙24件 玩具9件 紙盒7件 2 神奇寶貝 00000000 00000000 日商任天堂股份有限公司 攜帶用化粧包 徽章 包包1件 別針1件 3 雙子星 00000000 日商三麗鷗股份有限公司 非貴金屬製胸針 別針7件 4 Hello Kitty 00000000 日商三麗鷗股份有限公司 手機吊飾 非貴金屬製胸針 別針4件 吊飾5件(另扣得2件無法判定為仿冒品) 5 哆啦A夢 00000000 日商小學館集英社製作股份有限公司 胸針 別針1件 
（附件：臺灣臺南地方檢察署檢察官聲請簡易判決處刑書1份）
臺灣臺南地方檢察署檢察官聲請簡易判決處刑書　
                                     110年度偵字第3318號
　　被　　　告　曾柔　　女　32歲（民國00年0月00日生）
　　　　　　　　　　　　住臺南市○○區○○街0段00巷00弄0
　　　　　　　　　　　　　號
　　　　　　　　　　　　國民身分證統一編號：Z000000000號
上列被告因違反商標法案件，業經偵查終結，認為宜以簡易判決
處刑，茲將犯罪事實及證據並所犯法條分敘如下：
　　　　犯罪事實
一、曾柔明知如附表所示之商標名稱或圖樣，係如附表所示之商
    標權人公司向我國經濟部智慧財產局申請商標註冊登記，經
    核准取得指定使用於附表所示之商品，現仍於商標權期間內
    ，且上開商標權人所生產製造使用上開商標圖樣之商品，在
    國際及國內市場行銷多年，具有相當之聲譽，為業者及一般
    消費大眾所熟知，屬相關大眾所共知之商標及商品，且明知
    其在網路上向不詳之人，購得如附表所示商標名稱或圖樣商
    品，係未經商標權人公司同意或授權而使用上開註冊商標於
    同一或類似商品之仿冒品，竟自民國108年10月初起，在臺
    南市○○區○○街0段00巷00弄0號住處，透過網際網路，在蝦皮
    拍賣網站使用「zengrou」帳號，將附表所示仿冒商標商品
    刊登陳列於拍賣網頁上供不特定人選購，並以超商到店取貨
    付款之方式販賣與不特定之人，每件售價新臺幣（下同）30
    元至150元不等。嗣經警於109年3月13日，以190元之價格（
    含運費60元），向曾柔購得「Hello Kitty」商標吊飾1件，
    經送商標權人在台授權之商標鑑定人鑑定後認係仿冒品，復
    於109年6月29日上午11時50分許，在上址執行搜索，扣得如
    附表所示之仿冒商品及販售商品所用之包裝袋75件而查獲（
    另扣得無法判定為侵權物之「Hello Kitty」商標吊飾2件及
    未侵權之「神奇寶貝」商標扭蛋裝飾品9件），總計曾柔販
    賣之仿冒商品約10件，犯罪所得約1,000元。
二、案經日商任天堂株式會社（告訴代理人徐宏昇律師）訴由內
    政部警政署保安警察第二總隊移送偵辦。
　　　　證據並所犯法條
一、證據：
  ㈠被告曾柔之自白。
  ㈡告訴代理人徐宏昇律師出具之刑事告訴狀1份。
  ㈢如附表所示仿冒商品及販售商品所用之包裝袋75件、警方蒐
    證購得之「Hello Kitty」商標吊飾1件及被告主動繳納之犯
    罪所得1,000元扣案。
  ㈣搜索扣押筆錄（含扣押物品目錄表）1份、商標單筆詳細報表
    9份、鑑定意見書（鑑定報告書）5份、蝦皮拍賣網站網頁及
    會員資料各1份、蒐證照片多張在卷。
二、被告所犯法條：
  ㈠核被告所為，係犯商標法第97條之罪嫌。
  ㈡告訴人艾須特貝克戴維斯有限公司及一號娛樂英國有限公司
    共同告訴代理人謝尚修律師具狀告訴另以扣案「佩佩豬」商
    標別針1件，係侵害告訴人商標權之仿冒品，惟商標法第97
    條所處罰之商品，依同法第95條之規定，以未得商標權人同
    意，於同一或類似商品使用相同於註冊商標之商品為限，而
    依告訴代理人所提出關於「佩佩豬」之商標註冊報表資料，
    「佩佩豬」商標並未註冊指定使用於「別針」商品，雖告訴
    意旨認「佩佩豬」商標註冊指定商品「煎鍋」等之類似組群
    2002中有「塑膠製裝飾品」商品，惟審酌「佩佩豬」商標註
    冊指定之「煎鍋」類及2002組群「木製美術品」類之商品內
    容均屬家飾用品，而「別針」係個人飾品不同，兩者難認係
    類似商品，因認此部分罪嫌尚有不足，原應為不起訴處分，
    然因此部分與前開聲請簡易判決處刑部分，具有集合犯之實
    質上一罪關係，爰不另為不起訴處分，附此敘明。
三、扣案之物及犯罪所得，請依法宣告沒收。至報告意旨另以扣
    得「神奇寶貝」公仔10件（其中1件未侵權）及紙盒15件、
    「哆啦A夢」紙盒4件，均係被告意圖販賣而持有之物，惟被
    告辯稱：「神奇寶貝」公仔是自己要留著裝飾用、「神奇寶
    貝」紙盒與「哆啦A夢」紙盒都是回收品，是沒有要賣的等
    語，經令警比對被告蝦皮賣場網頁結果，認確非意圖販售之
    物，爰不予宣告沒收。
四、依刑事訴訟法第451條第1項聲請逕以簡易判決處刑。
　　此　致
臺灣臺南地方法院
中　　華　　民　　國　 110　　年　　4 　　月　　13　　日
　　                          檢察官  陳  昆  廷
本件正本證明與原本無異
中　　華　　民　　國　 110　　年　　4 　　月　　16　　日
　　                          書記官  王  可  清
附錄本案所犯法條全文
商標法第95條
未得商標權人或團體商標權人同意，為行銷目的而有下列情形之
一，處 3 年以下有期徒刑、拘役或科或併科新臺幣 20 萬元以
下罰金：
一、於同一商品或服務，使用相同於註冊商標或團體商標之商標
    者。
二、於類似之商品或服務，使用相同於註冊商標或團體商標之商
    標，有致相關消費者混淆誤認之虞者。
三、於同一或類似之商品或服務，使用近似於註冊商標或團體商
    標之商標，有致相關消費者混淆誤認之虞者。
商標法第97條
明知他人所為之前二條商品而販賣，或意圖販賣而持有、陳列、
輸出或輸入者，處 1 年以下有期徒刑、拘役或科或併科新臺幣
5 萬元以下罰金；透過電子媒體或網路方式為之者，亦同。

本件係依刑事訴訟法簡易程序辦理，法院簡易庭得不傳喚被告、
輔佐人、告訴人、告發人等出庭即以簡易判決處刑；被告、被害
人、告訴人等對告訴乃論案件如已達成民事和解而要撤回告訴或
對非告訴乃論案件認有受傳喚到庭陳述意見之必要時，請即另以
書狀向臺灣臺南地方法院簡易法庭陳述或請求傳訊。
附表：
編號 商標名稱 或圖樣 商標註冊號 商標權人 註冊指定商品 搜索扣押商品名稱及數量 1 角落小夥伴 00000000  00000000  00000000 000000000 日商森克斯股份有限公司 事務用紙 貼紙 玩具 玩具公仔 非金屬製鑰匙圈 背包 包包2件 鑰匙圈15件 公仔4件 悠遊卡貼紙24件 玩具9件 紙盒7件 2 神奇寶貝 00000000 00000000 日商任天堂股份有限公司 攜帶用化粧包 徽章 包包1件 別針1件 3 雙子星 00000000 日商三麗鷗股份有限公司 非貴金屬製胸針 別針7件 4 Hello Kitty 00000000 日商三麗鷗股份有限公司 手機吊飾 非貴金屬製胸針 別針4件 吊飾5件(另扣得2件無法判定為仿冒品) 5 哆啦A夢 00000000 日商小學館集英社製作股份有限公司 胸針 別針1件